【裁判字號】    97,訴,4440
【裁判日期】    971113
【裁判案由】    毒品危害防制條例
【裁判全文】
臺灣板橋地方法院刑事判決              97年度訴字第4440號
公  訴  人  臺灣板橋地方法院檢察署檢察官
被      告  乙○○
上列被告因違反毒品危害防制條例案件，經檢察官提起公訴（97
年度毒偵字第7286號），本院依簡式審判程序判決如下：
    主  文
乙○○施用第一級毒品，處有期徒刑捌月；扣案之第一級毒品海
洛因柒包（合計淨重貳拾貳點捌公克）沒收銷燬之。又施用第二
級毒品，處有期徒刑陸月；扣案之第二級毒品甲基安非他命壹包
（驗餘淨重零點貳玖參柒公克）沒收銷燬之，吸食器壹組、玻璃
球貳個均沒收。應執行有期徒刑壹年；扣案之第一級毒品海洛因
柒包（合計淨重貳拾貳點捌公克）、第二級毒品甲基安非他命壹
包（驗餘淨重零點貳玖參柒公克）均沒收銷燬之，吸食器壹組及
玻璃球貳個均沒收。
    事  實
一、乙○○前因施用毒品案件，經送觀察、勒戒，於民國九十四
    年四月二十五日執行觀察、勒戒完畢釋放，並由臺灣板橋地
    方法院檢察署檢察官以九十四年度毒偵緝字第一五七號為不
    起訴處分。詎猶不知悔改，基於施用第二級毒品甲基安非他
    命之犯意，於九十七年八月二十四日下午五時三十分許，在
    臺北縣板橋市○○○街二十四號二樓住處，以將甲基安非他
    命置入玻璃球內燒烤吸食其煙霧之方式，施用甲基安非他命
    一次。其另基於施用第一級毒品海洛因之犯意，於九十七年
    八月二十四日晚間六時許，在相同處所，以將海洛因捲入香
    菸內燃燒吸食煙霧之方式，施用海洛因一次。嗣於九十七年
    八月二十四日晚間十時許，在臺北縣板橋市○○○街二十四
    號旁，因形跡可疑為警盤查，經徵得乙○○同意處搜索上址
    住處而查獲，並扣得乙○○所有之海洛因七包（合計淨重二
    十二點八公克）、甲基安非他命一包（淨重零點二九四公克
    ，驗餘淨重零點二九三七公克）、吸食器一組及玻璃球二個
    。
二、案經臺北縣政府警察局新莊分局移送臺灣板橋地方法院檢察
    署檢察官偵查起訴。本院於準備程序進行中，被告乙○○就
    被訴事實為有罪之陳述，經告知簡式審判程序之旨，並聽取
    公訴人、被告之意見後，本院合議庭裁定由受命法官獨任進
    行簡式審判程序。
    理  由
一、上揭犯罪事實，業據被告於警詢、偵查及本院審理時均自白
    不諱，其於九十七年八月二十四日為警查獲後採集之尿液檢
    體，經送臺灣檢驗科技股份有限公司以酵素免疫分析法初驗
    、氣相層析質譜儀法複驗之結果，確呈嗎啡、甲基安非他命
    陽性反應，有該公司九十七年九月十日濫用藥物檢驗報告一
    份、姓名及代碼對照表一紙在卷可稽（見偵查卷第四十六頁
    、第六十四頁）。又警方於上開期日扣得之粉末七包及白色
    透明結晶塊一包，經分別送驗，結果前者為海洛因，合計淨
    重二十二點八公克，後者則為甲基安非他命，淨重零點二九
    四公克，驗餘淨重零點二九三七公克之事實，另有法務部調
    查局濫用藥物實驗室九十七年九月十八日調科壹字第０９７
    ２３０３７４７０號鑑定書、交通部民用航空局航空醫務中
    心九十七年九月九日航藥鑑字第０９７４５４２號毒品鑑定
    書一份在卷可憑（見本院卷及偵查卷第六十三頁），復有吸
    食器一組、玻璃球二個扣案可證，足認被告之自白確與事實
    相符。再者，被告前因施用毒品案件，經送觀察、勒戒，於
    九十四年四月二十五日執行觀察、勒戒完畢釋放，並由臺灣
    板橋地方法院檢察署檢察官以九十四年度毒偵緝字第一五七
    號為不起訴處分乙節，有臺灣高等法院被告前案紀錄表一份
    在卷可考。從而被告於前次觀察、勒戒執行完畢釋放後，五
    年內又犯施用第一級、第二級毒品罪，事證明確，其犯行堪
    予認定。
二、核被告所為，係犯毒品危害防制條例第十條第一項之施用第
    一級毒品罪，及同條第二項之施用第二級毒品罪。被告為施
    用而持有海洛因、甲基安非他命之低度行為，分別為施用之
    高度行為所吸收，均不另論罪。所犯上開二罪，犯意各別，
    行為互殊，應分論併罰。被告於本院審理時，已供陳其施用
    甲基安非他命之時間乃在施用海洛因之前約半個鐘頭等語明
    確，起訴書就此部分略予記載為與施用海洛因同時之「九十
    七年八月二十四日十八時許」，稍有未合，應予更正。又檢
    察官雖認被告前因偽造文書案件，經本院以九十四年度簡字
    第一九二八號判決判處有期徒刑三月確定，於九十七年三月
    二十四日執行完畢，其受有期徒刑之執行完畢，五年內故意
    再犯本案有期徒刑以上之二罪，應構成累犯云云。然查，被
    告所犯本院九十四年度簡字第一九二八號偽造文書案件，於
    九十四年五月三十日判決確定，其另自九十一年十二月間某
    日起至九十二年五月間某日止，因犯轉讓第一級、第二級毒
    品罪，經臺灣高等法院以九十七年度上訴字第二九五八號判
    決判處有期徒刑一年四月、一年，並定應執行刑有期徒刑二
    年二月，於九十七年九月十八日確定，現正執行中乙節，有
    本院九十四年度簡字第一九二八號、臺灣高等法院九十七年
    度上訴字第二九五八號判決電腦列印本及臺灣高等法院被告
    前案紀錄表各一件在卷可考，上開三罪合於裁判確定前犯數
    罪之要件，依刑法第五十條、第五十三條規定，應定其應執
    行刑後併合處罰，而定應執行刑併合處罰之結果，被告所犯
    之偽造文書罪即屬尚未執行完畢（最高法院九十四年度臺非
    字第二九四號、九十三年度臺非字第二九八號判決意旨參考
    ），是以檢察官認被告所犯本案施用第一級、第二級毒品罪
    合於累犯要件，應依法加重其刑云云，亦有未洽，併此敘明
    。爰審酌被告素行非端，前已因施用毒品，獲得不起訴處分
    之寬典，又經法院論罪科刑，竟猶不知遠離毒害，顯然漠視
    法令之禁制，惟坦承犯行之犯後態度，暨其犯罪之動機、目
    的、所生危害等一切情狀，分別量處如主文所示之刑，並定
    其應執行刑。扣案之海洛因七包及甲基安非他命一包，其中
    合計淨重二十二點八公克之海洛因及驗餘淨重零點二九三七
    公克之甲基安非他命，分屬第一級及第二級毒品，均應依毒
    品危害防制條例第十八條第一項前段之規定諭知沒收銷燬之
    ；至於裝盛上開毒品之外包裝袋，因鑑驗毒品之標準作業流
    程，毒品秤重主要以傾倒方式，必要時輔以刮杓刮取，儘可
    能將原送驗包裝物內毒品與包裝物分離後個別秤重，所得之
    毒品重量登載為「淨重」，包裝物重量則登載為「空包裝重
    」，然依上述二種方式分離，原送驗包裝物內均仍會有微量
    毒品成分殘留，此為本院歷來辦理毒品案件職務上所知悉，
    並有法務部調查局九十四年四月十二日調科壹字第０九四０
    ０一一四七四０號函一紙附卷可憑，上開外包裝袋既分別含
    有微量海洛因或甲基安非他命成分無法析離，爰併依前揭規
    定宣告沒收銷燬之。扣案之吸食器一組、玻璃球二個，均係
    被告所有、供其施用甲基安非他命之替代器具，業據被告於
    本院審理時供陳明確，爰依刑法第三十八條第一項第二款之
    規定宣告沒收。
三、如不服本判決，得自收受送達之日起十日內，向本院提出上
    訴。
據上論斷，應依刑事訴訟法第二百七十三條之一第一項、第二百
九十九條第一項前段，毒品危害防制條例第十條第一項、第二項
、第十八條第一項前段，刑法第十一條前段、第五十一條第五款
、第三十八條第一項第二款，判決如主文。
本案由檢察官甲○○提起公訴，經檢察官林珮菁到庭執行職務。
中    華    民    國    97    年    11    月    13    日
                  刑事第四庭  法  官  劉元斐
                  上列正本證明與原本無異。
如不服本判決，應於判決送達後10日內敘明上訴理由，向本院提
出上訴狀 (應附繕本) ，上訴於臺灣高等法院。其未敘述上訴理
由者，應於上訴期間屆滿後20日內向本院補提理由書「切勿逕送
上級法院」。
                              書記官  張懿端
中    華    民    國    97    年    11    月    19    日
附錄本案論罪科刑所引法條
毒品危害防制條例第十條：
施用第一級毒品者，處六月以上五年以下有期徒刑。
施用第二級毒品者，處三年以下有期徒刑。


司法院資訊處製作；財團法人民間司法改革基金會備份。
